臺灣高等法院刑事裁定
110年度聲字第2090號
聲  請  人  臺灣高等檢察署檢察官
受  刑  人  李天成



                    （現於法務部○○○○○○○○○○○    執行中）
上列聲請人因受刑人數罪併罰有二裁判以上，聲請定其應執行之
刑（110年度執聲字第972號），本院裁定如下：
    主  文
李天成因犯如附表所示之罪，所處如附表所示之刑，應執行有期
徒刑拾叁年伍月。
    理  由
一、聲請意旨略以：受刑人李天成因違反毒品危害防制條例等數
    罪，先後經判決確定如附表，應依刑法第50條第1項第1款、
    第2項、第53條、第51條第5款規定，定其應執行之刑，爰依
    刑事訴訟法第477條第1項聲請裁定等語。
二、按數罪併罰，有二裁判以上者，依刑法第51條規定，定其應
    執行之刑，數罪併罰，宣告多數有期徒刑者，於各刑中之最
    長期以上，各刑合併之刑期以下，定其刑期。但不得逾30年
    ，刑法第53條、第51條第5款定有明文。又裁判確定前犯數
    罪者，併合處罰之。但有下列情形者，不再此限：一、得易
    科罰金之罪與不得易科罰金之罪。二、得易科罰金之罪與不
    得易服社會勞動之罪。三、得易服社會勞動之罪與不得易科
    罰金之罪。四、得易服社會勞動之罪與不得易服社會勞動之
    罪。前項但書情形，受刑人請求檢察官聲請定應執行刑者，
    依第51條規定定之。刑法第50條亦有明文。
三、經查，受刑人所犯如附表所示之罪，先後經臺灣新北地方法
    院、本院判處如附表所示之刑，均經分別確定在案，有各該
    判決及本院被告前案紀錄表各1份在卷可稽。又附表編號10
    所示之罪刑雖得以易科罰金，而符合修正後刑法第50條但書
    不併合處罰之要件，然受刑人業已請求檢察官聲請定應執行
    刑，此有定刑聲請切結書附卷可參，故應認檢察官上開聲請
    為正當。參酌受刑人所犯之附表編號1、9至10之施用毒品罪
    ，屬於個人自戕行為，與編號2至8之販賣第一級毒品罪，均
    為毒品危害防制條例有關之犯罪，兼衡其犯行間時間關連性
    、整體犯行的應罰適當性，各罪之不法性及貫徹刑法量刑之
    理念規範，爰依前揭說明定其應執行之刑。
四、依刑事訴訟法第477條第1項，刑法第53條、第50條、第51條
    第5款，裁定如主文。
中　　華　　民　　國　　110 　年　　5 　　月　　31　　日
                  刑事第二十五庭審判長法　官  邱滋杉
                                      法　官  黃翰義
                                      法　官  陳彥年
以上正本證明與原本無異。
如不服本裁定，應於收受送達後五日內向本院提出抗告狀。
                                      書記官  彭秀玉
中　　華　　民　　國　　110 　年　　5 　　月　　31　　日
附表：
編號  1 2 3 罪名  施用第一級毒品 販賣第一級毒品 販賣第一級毒品 宣告刑  有期徒刑7月 有期徒刑9年 有期徒刑9年 犯罪日期  108年7月3日 108年5月23日 108年6月11日 偵查機關年度案號  新北地檢108年度毒偵字第4877號 新北地檢108年度偵字第22040、32618號，108年度毒偵字第5633號 新北地檢108年度偵字第22040、32618號，108年度毒偵字第5633號 最後事實審 法院 臺灣新北地方法院  臺灣高等法院  臺灣高等法院   案號 108年度審訴字第1855號  110年度上訴字第54號  110年度上訴字第54號   判決日期 109年3月31日 110年2月24日 110年2月24日 確定判決 法院 臺灣高等法院  臺灣高等法院  臺灣高等法院   案號 109年度上訴字第2254號  110年度上訴字第54號  110年度上訴字第54號   確定日期 109年7月29日 110年3月25日 110年3月25日 是否為得易科罰金之案件  否 否 否 備註  新北地檢109年度執字第10820號 ⒈新北地檢110年度執字第3951號 ⒉編號2至9所示之罪，經新北地方法院109年訴字第179號判決應執行有期徒刑13年，並經本院判決駁回上訴確定  

編號  4 5 6 罪名  販賣第一級毒品 販賣第一級毒品 販賣第一級毒品 宣告刑  有期徒刑9年 有期徒刑8年2月 有期徒刑8年2月 犯罪日期  108年6月18日 108年6月12日 108年6月15日 偵查機關年度案號  新北地檢108年度偵字第22040、32618號，108年度毒偵字第5633號 新北地檢108年度偵字第22040、32618號，108年度毒偵字第5633號 新北地檢108年度偵字第22040、32618號，108年度毒偵字第5633號 最後事實審 法院 臺灣高等法院  臺灣高等法院  臺灣高等法院   案號 110年度上訴字第54號  110年度上訴字第54號  110年度上訴字第54號   判決日期 110年2月24日 110年2月24日 110年2月24日 確定判決 法院 臺灣高等法院  臺灣高等法院  臺灣高等法院   案號 110年度上訴字第54號  110年度上訴字第54號  110年度上訴字第54號   確定日期 110年3月25日 110年3月25日 110年3月25日 是否為得易科罰金之案件  否 否 否 備註  ⒈新北地檢110年度執字第3951號 ⒉編號2至9所示之罪，經新北地方法院109年訴字第179號判決應執行有期徒刑13年，並經本院判決駁回上訴確定   

編號  7 8 9 罪名  販賣第一級毒品 販賣第一級毒品 施用第一級毒品 宣告刑  有期徒刑8年2月 有期徒刑7年10月 有期徒刑7月 犯罪日期  108年5月10日 108年5月27日 108年7月8日 偵查機關年度案號  新北地檢108年度偵字第22040、32618號，108年度毒偵字第5633號 新北地檢108年度偵字第22040、32618號，108年度毒偵字第5633號 新北地檢108年度偵字第22040、32618號，108年度毒偵字第5633號 最後事實審 法院 臺灣高等法院  臺灣高等法院  臺灣高等法院   案號 110年度上訴字第54號  110年度上訴字第54號  110年度上訴字第54號   判決日期 110年2月24日 110年2月24日 110年2月24日 確定判決 法院 臺灣高等法院  臺灣高等法院  臺灣高等法院   案號 110年度上訴字第54號  110年度上訴字第54號  110年度上訴字第54號   確定日期 110年3月25日 110年3月25日 110年3月25日 是否為得易科罰金之案件  否 否 否 備註  ⒈新北地檢110年度執字第3951號 ⒉編號2至9所示之罪，經新北地方法院109年訴字第179號判決應執行有期徒刑13年，並經本院判決駁回上訴確定   

編號  10   罪名  施用第二級毒品   宣告刑  有期徒刑4月   犯罪日期  108年7月8日   偵查機關年度案號  新北地檢108年度偵字第22040、32618號，108年度毒偵字第5633號   最後事實審 法院 臺灣高等法院     案號 110年度上訴字第54號     判決日期 110年2月24日   確定判決 法院 臺灣高等法院     案號 110年度上訴字第54號     確定日期 110年2月24日   是否為得易科罰金之案件  是   備註  新北地檢110年度執字第3952號